臺灣士林地方法院刑事裁定
111年度聲字第1224號
聲  請  人  臺灣士林地方檢察署檢察官
受  刑  人  高采薇



上列聲請人因受刑人數罪併罰有二裁判以上，聲請定其應執行之
刑（111年度執聲字第827號），本院裁定如下：
    主  文
高采薇所犯如附表所示各罪所處之刑，有期徒刑部分應執行有期
徒刑叁月，併科罰金部分應執行罰金新臺幣貳萬貳仟元，罰金如
易服勞役，以新臺幣壹仟元折算壹日。
    理  由
一、本件聲請意旨略以：受刑人高采薇因違反洗錢防制法等案件
    ，先後經判決確定如附表，應依刑法第53條、第51條第5款
    、第7款規定，爰依刑事訴訟法第477條第1項聲請裁定定其
    應執行之刑等語。
二、按裁判確定前犯數罪者，併合處罰之；數罪併罰，有二裁判
    以上者，依刑法第51條之規定，定其應執行之刑；數罪併罰
    ，分別宣告其罪之刑，如宣告多數有期徒刑者，於各刑中之
    最長期以上，各刑合併之刑期以下，定其刑期，但不得逾30
    年；宣告多數罰金者，於各刑中之最多額以上，各刑合併之
    金額以下，定其金額，刑法第50條第1項前段、第53條、第5
    1條第5款、第7款分別定有明文。次按數罪併罰，應依分別
    宣告其罪之刑為基礎，定其應執行刑，此觀刑法第51條規定
    自明，故一裁判宣告數罪之刑，雖曾經定其執行刑，但如再
    與其他裁判宣告之刑定其執行刑時，前定之執行刑當然失效
    ，仍應以其各罪宣告之刑為基礎，定其執行刑，不得以前之
    執行刑為基礎，以與後裁判宣告之刑，定其執行刑；又刑事
    訴訟法第370條第2項、第3項，已針對第二審上訴案件之定
    應執行之刑，明定有不利益變更禁止原則之適用，分屬不同
    案件之數罪併罰，倘一裁判宣告數罪之刑，曾經定其執行刑
    ，再與其他裁判宣告之刑定其執行刑時，在法理上亦應同受
    此原則之拘束（最高法院103年度第14次刑事庭會議決議意
    旨參照），故上開更定之應執行刑，不應比前定之應執行刑
    加計其他裁判所處刑期後為重，否則即與法律秩序理念及法
    律目的之內部界限有違，難認適法。又數罪併罰之案件，縱
    其中部分已執行完畢，如該數罪尚未全部執行完畢，仍應依
    刑法第53條之規定，定其應執行之刑，至於數罪併罰之數刑
    罰中有已執行完畢部分，嗣後與他罪合併定應執行刑，僅係
    確定後，由檢察官換發執行指揮書，就其先前已執行之有期
    徒刑部分，如何扣除之問題（最高法院109年度台抗字第203
    號裁定意旨參照）。
三、經查，受刑人高采薇因違反洗錢防制法等案件，先後經臺灣
    花蓮地方法院及本院判處如附表所示之刑，均經確定在案，
    且各罪均為裁判確定前所犯，本院亦為最後事實審之法院，
    有各該刑事簡易判決書、刑事判決書及臺灣高等法院被告前
    案紀錄表在卷可稽（見本院卷第9至20頁、第25至37頁、第4
    3至47頁）。茲檢察官聲請定其應執行之刑，本院審核認聲
    請為適當，應予准許。另受刑人所犯附表編號1、2所示之罪
    ，曾經本院以111年度聲字第659號裁定應執行有期徒刑2月
    ，併科罰金新臺幣（下同）2萬1,000元確定，揆諸前開說明
    ，本院於定應執行刑時，應受該等裁定所定應執行刑內部界
    限之拘束，而在上開曾定應執行加計未定應執行刑總和範圍
    即有期徒刑3月、併科罰金2萬3,000元內，及刑法第51條第5
    款、第7款所定之外部界限拘束，定應執行刑。而受刑人所
    犯如附表編號1所示之罪，雖已於民國111年9月14日易服社
    會勞動執行完畢，有上開前案紀錄表在卷足憑，亦無妨於本
    院就已執行完畢部分與餘罪定應執行刑。本院審酌受刑人所
    犯如附表所示各罪均係幫助犯洗錢罪，且附表所示各次犯行
    之時間為於108年11月至109年4月間，就其犯罪類型、動機
    、態樣、侵害法益、行為次數等情狀，權衡審酌其所犯之罪
    整體評價受刑人應受非難及矯治之程度，並兼衡刑罰經濟與
    公平、比例等原則，復參酌受刑人於本院所寄發定應執行刑
    意見調查表上填寫對本案定刑之意見（見本院卷第53頁）等
    一切情狀，爰就受刑人所犯如附表所示之罪，就有期徒刑及
    併科罰金部分分別定其應執行之刑如主文所示，並就罰金部
    分諭知易服勞役之折算標準。
四、依刑事訴訟法第477條第1項，刑法第53條、第51條第5款、
    第7款、第42條第3項前段，裁定如主文。　　
中　　華　　民　　國　　111 　年　　11　　月　 30 　　日
                  刑事第一庭　法  官  鄭欣怡
以上正本證明與原本無異。                             
如不服本裁定應於送達後5日內向本院提出抗告狀。
若因疫情而遲誤不變期間，得向法院聲請回復原狀。
                              書記官  陳湘琦
中　　華　　民　　國　　111 　年　　11　　月　　30　　日
附表：受刑人高采薇定應執行刑案件一覽表
編號  1 2 3 罪名  幫助犯洗錢防制法第14條第1項之洗錢罪 幫助犯洗錢防制法第14條第1項之洗錢罪 幫助犯洗錢防制法第14條第1項之洗錢罪 宣告刑  有期徒刑1月，併科罰金 新臺幣3,000元 有期徒刑2月，併科罰金 新臺幣20,000元 有期徒刑1月，併科罰金 新臺幣2,000元 犯罪日期  108年12月9日       108年11月27日 　　 108年12月25日 108年11月7日  108年11月22日 109年1月15日 109年1月16日 109年1月31日       109年4月9日       109年4月14日 偵查機關年度案號  臺灣花蓮地方檢察署110 年度偵字第3899號 臺灣士林地方檢察署110年度偵字第14765號 臺灣士林地方檢察署109年度偵字第18151號、110年度偵字第9709號、第11028號、第11652號、111年度偵字第4727號 最後事實審 法院 臺灣花蓮地方法院 臺灣士林地方法院 臺灣士林地方法院  案號 110年度簡字第102號 110年度易字第588號 110年度審簡字第1036號  判決日期 110年12月8日 111年3月31日 111年4月25日 確定判決 法院 臺灣花蓮地方法院 臺灣士林地方法院 臺灣士林地方法院  案號 110年度簡字第102號 110年度易字第588號 110年度審簡字第1036號  判決確定日期 111年1月26日 111年5月13日 111年6月6日 是否為得易科罰金之案件  否 否 否   備註   臺灣花蓮地方檢察署111年度執字第420號（已執畢） 臺灣士林地方檢察署111年度執字第2174號 臺灣士林地方檢察署111年度執字第3317號   臺灣士林地方檢察署111年度執更字第794號     編號1、2所示之罪業經本院以111年度聲字第659號裁定，有期徒刑部分應執行有期徒刑2月，併科罰金部分應執行罰金新臺幣21,000元確定